---
title: "AlwaysR, Módulo III: Día 3"
output: learnr::tutorial
runtime: shiny_prerendered
---

```{r setup, include=FALSE}
library(learnr)
knitr::opts_chunk$set(echo = FALSE)
```

## Repaso

### Pregunta 1 

Responde las siguientes preguntas:

```{r quiz1}
quiz(
  question("¿Qué prueba estadística (de las que hemos visto) es más adecuada cuando la variable no tiene distribución normal?",
    answer("Prueba t"),
    answer("Prueba Z"),
    answer("Kruskall-Wallis", correct = TRUE),
    answer("Prueba binomial exacta")
  ),
  question("¿Qué prueba estadística nos exige saber la varianza poblacional?",
    answer("Prueba t"),
    answer("Prueba Z", correct = TRUE),
    answer("Prueba binomial exacta"),
    answer("Kolmogorov-Smirnov")
  ),
  question("En una prueba t de una muestra, la hipótesis nula es que la media poblacional sea menor o igual a 5. ¿Qué debemos especificar en el argumento alternative de la función t.test?",
    answer("two.sided"),
    answer("less"),
    answer("greater", correct = TRUE)
  )
)
```

### Pregunta 2 

Evalúa si la media poblacional de la variable `Rape` de la base de datos `USArrests` es menor a 18. 

```{r question2, exercise=TRUE}
data("USArrests")

```

### Pregunta 3 

Un investigador muestrea 150 individuos y quiere evaluar la presencia de un gen mutante en ellos. Encuentra que 43 individuos tuvieron presencia de este gen. Evalúa si la probabilidad de presencia de este gen es menor a 0.4.

```{r question3, exercise=TRUE}

```

## Modelos lineales

### Pregunta 1

Implementa un modelo lineal, donde la variable respuesta sea `Murder` y las variables explicativas sean `Rape` y `Assault` de la base de datos `USArrests`. Encuentra la tabla resumen de este modelo.

```{r question4, exercise=TRUE}
data("USArrests")

```

### Pregunta 2

Del modelo anterior, verifica si existe alguna observación influyente.

*Nota: Es posible que necesites correr el modelo nuevamente dentro del recuadro.*

```{r question5, exercise=TRUE}

```

### Pregunta 3

Predice valores de `Murder` para nuevo valores de `Rape` (secuencia de 7 a 16 a paso de 1) y `Assault` (secuencia de 45 a 337 a pasos de 2), basados en el modelo anterior..

*Nota: Es posible que necesites correr el modelo nuevamente dentro del recuadro.*

```{r question6, exercise=TRUE}

```
