---
title: "AlwaysR, Módulo III: Día 4"
output: learnr::tutorial
runtime: shiny_prerendered
---

```{r setup, include=FALSE}
library(learnr)
knitr::opts_chunk$set(echo = FALSE)
```

## Repaso

### Pregunta 1 

Usando la base de datos `iris`, implementa un modelo lineal simple donde la variable respuesta sea `Petal.Length` y las variables independientes sean `Sepal.Length` y `Sepal.Width`.

```{r question1, exercise=TRUE}
data(iris)

```

### Pregunta 2

Basado en el modelo anterior, verifica si los residuos son normales.

*Nota: Necesitas correr el modelo nuevamente dentro del recuadro*.

```{r question2, exercise=TRUE}

```

### Pregunta 3

Basado en el modelo anterior, extrae los valores de $R^2-adj$ y la varianza estimada de los residuales $\hat{\sigma}^2$.

*Nota: Necesitas correr el modelo nuevamente dentro del recuadro*.

```{r question3, exercise=TRUE}

```

## Modelos lineales

### Pregunta 1 

Usando la base de datos `iris`, implementa un modelo lineal donde se incluya a `Sepal.Length` como variable indendiente a la interacción de esta con `Species`. La variable respuesta debe ser `Petal.Length`. Extrae el AIC y BIC de este modelo.

```{r question4, exercise=TRUE}

```

### Pregunta 2 

Del modelo anterior, hacer una gráfica donde se muestre la línea ajustada y su incertidumbre diferenciado por `Species`. Usa la función `plot_model` (de la librería `sjPlot`) y especifica `type = 'int'`.

*Nota: Esto no lo podrás responder en este recuadro. Usa RStudio para hacer este ejercicio.*

```{r question5, exercise=TRUE}

```

### Pregunta 3 

Dado la base de datos `seatpos` de la librería `faraway`, encuentra el mejor modelo usando la técnica de selección hacia adelante. La variable respuesta debe ser `hipcenter` y las demás variables de la base de datos son las explicativas. Asume un valor crítico de 0.05.

*Nota: Esto no lo podrás responder en este recuadro. Usa RStudio para hacer este ejercicio.*

```{r question6, exercise=TRUE}

```
