---
title: "AlwaysR, Módulo III: Estadística en R"
output: learnr::tutorial
runtime: shiny_prerendered
---

```{r setup, include=FALSE}
library(learnr)
library(learnrhash)
knitr::opts_chunk$set(echo = FALSE)
```

# Día 4

No olvides de apretar el boton **Run code** o **Submit answer** para guardar tus respuestas.

## Repaso

### Pregunta 1 

Usando la base de datos `iris`, implementa un modelo lineal simple donde la variable respuesta sea `Petal.Length` y las variables independientes sean `Sepal.Length` y `Sepal.Width`.

```{r question1, exercise=TRUE}

```

### Pregunta 2

Basado en el modelo anterior, verifica si los residuos son normales.

```{r question2, exercise=TRUE}

```

### Pregunta 3

Basado en el modelo anterior, extrae los valores de $R^2-adj$ y la varianza estimada de los residuales $\hat{\sigma}^2$.

```{r question3, exercise=TRUE}

```

## Interacciones

### Pregunta 1 

Usando la base de datos `iris`, implementa un modelo lineal donde se incluya a `Sepal.Length` como variable indendiente a la interacción de esta con `Species`. La variable respuesta debe ser `Petal.Length`. Extrae el AIC y BIC de este modelo.

```{r question4, exercise=TRUE}

```

### Pregunta 2 

Del modelo anterior, hacer una gráfica donde se muestre la línea ajustada y su incertidumbre diferenciado por `Species`. Usa la función `plot_model` (de la librería `sjPlot`) y especifica `type = 'int'`.

```{r load-package, warning = FALSE, message=FALSE}
library(ggplot2)
library(faraway)
library(Sleuth3)
library(nlme)
library(olsrr)
library(lme4)
library(sjPlot)
library(sjmisc)
```

```{r question5, exercise=TRUE, exercise.setup = 'load-package'}

```

### Pregunta 3 

Dado la base de datos `seatpos` de la librería `faraway`, encuentra el mejor modelo usando la técnica de selección hacia adelante. La variable respuesta debe ser `hipcenter` y las demás variables de la base de datos son las explicativas. Asume un valor crítico de 0.05.

```{r question6, exercise=TRUE, exercise.setup = 'load-package'}

```

## Efectos aleatorios

### Pregunta 1 

Usando la base de datos `iris`, implementa un modelo lineal mixto donde la variable respuesta sea `Petal.Length`, la variable independiente `Sepal.Length`, y `Species` sea la variable con efecto aleatorio solo para la pendiente.

```{r question7, exercise=TRUE, exercise.setup = 'load-package'}

```

### Pregunta 2

Basado en el modelo anterior, encuentra qué especie(s) lleva a una pendiente final más grande.

```{r question8, exercise=TRUE, exercise.setup = 'load-package'}

```

### Pregunta 3

Responde las siguientes preguntas.

```{r quiz1}
quiz(
  question("Un investigador va a tomar datos de la altura y peso de una especie de cangrejo a tres playas de México. ¿Qué variable puede ser incorporada como un efecto aleatorio en un modelo lineal?",
    answer("Altura de cangrejo"),
    answer("Peso de cangrejo"),
    answer("Playa"),
    answer("Ninguna", correct = TRUE)
  ),
  question("Un investigador va a tomar datos de la concentración de oxígeno y plomo en el ambiente en 20 distritos de la Ciudad de México. Dentro de cada distrito establece 10 puntos de muestreo y en cada uno de estos toma cinco muestras. ¿Qué variable(s) puede ser incorporada como un efecto aleatorio en un modelo lineal?",
    answer("Distrito"),
    answer("Punto de muestreo"),
    answer("Ambas", correct = TRUE)
  )
)
```

## Enviar respuestas

Felicidades por terminar este quiz! Por favor, copia el código generado en el Google Forms. El **número de quiz es 4**.

---

```{r context="server"}
learnrhash::encoder_logic()
```


```{r encode, echo=FALSE}
learnrhash::encoder_ui(
  ui_before = div(strong("Copia el código generado en el formulario."), br(), br()),
  ui_after  = learnrhash::iframe_ui(
    src = "https://docs.google.com/forms/d/e/1FAIpQLSdJnJtKh1VK7xQdB5FKscRhn7gxz2R0jxRBLdWvLBHTnk70CA/viewform",
    width="700px", height= "900px"
  )
)
```
