---
title: "AlwaysR, Módulo III: Día 2"
output: learnr::tutorial
runtime: shiny_prerendered
---

```{r setup, include=FALSE}
library(learnr)
knitr::opts_chunk$set(echo = FALSE)
```


## Repaso

### Pregunta 1 

Calcula la varianza de la variable `mpg` de la base de datos `mtcars` para cada categoría de la variable `am`:

```{r question1, exercise=TRUE}
head(mtcars)
```

### Pregunta 2 

Obten la tabla de contingencia de las variables `am` y `vs` de la base de datos `mtcars`:

```{r question2, exercise=TRUE}

```

### Pregunta 3 

Obten los estadísticos descriptivos más importantes de cada columna de la base de datos `mtcars`:

```{r question3, exercise=TRUE}

```

### Pregunta 4 

Obten un scatterplot de las variables `mpg` (eje x) y `drat` (eje y), donde los puntos sean diferenciados por tipo de transmisión (`am`) (usa la base de datos `mtcars`):

```{r question4, exercise=TRUE}

```

## Prueba de hipótesis

### Pregunta 1

Un investigador ha tomado información de la longitud de ala de una especie de ave en un bosque A y en un bosque B. Se han muestreado 100 individuos en el bosque A y 120 individuos en el bosque B. Los vectores `medA` y `medB` son los datos simulados para el bosque A y B, respectivamente. 

Haz una prueba con las siguientes características: $H_0: \mu_A=\mu_B$ y $H_A: \mu_A\neq \mu_B$, donde $\mu_A$ es la media poblacional en el bosque A y $\mu_B$ es la media poblacional en el bosque B.

```{r question5, exercise=TRUE}
medA = rnorm(n = 100, mean = 60, sd = 10)
medB = rnorm(n = 120, mean = 90, sd = 10)
```

### Pregunta 2

Un investigador ha tomado información de concentración de oxígeno en 50 puntos de muestreo diferentes. El vector `concO2` es el vector simulado con estos datos.

Haz una prueba con las siguientes características: $H_0: \mu\leq 60$ y $H_A: \mu> 60$, donde $\mu$ es la media poblacional de la concentración de oxígeno.

```{r question6, exercise=TRUE}
concO2 = rnorm(n = 50, mean = 40, sd = 2)
```

### Pregunta 3

Un investigador ha tomado información de la presencia/ausencia de un tipo de parásito en 200 individuos de leones marinos diferenciado por sexo (hembra/macho). La tabla `myTab` nos muestra estos datos.

Haz una prueba estadística que evalúe si hay una asociación significativa entre las categorías de sexo y presencia/ausencia del parásito.

```{r question7, exercise=TRUE}
myTab = as.table(rbind(c(70,30), c(50,50)))
dimnames(myTab) = list(parasito = c("Ausencia", "Presencia"),
                   sexo = c("macho","hembra"))
```


## ANOVA

### Pregunta 1

Evalúa si existen diferencias significativas en las medias poblacionales de la variable `mpg` de la base de datos `mtcars` para diferentes tipos de transmisión (columna `am`).

```{r question8, exercise=TRUE}

```

### Pregunta 2

Evaluar si el ANOVA de la pregunta anterior cumple con el supuesto de normalidad

```{r question9, exercise=TRUE}

```


