---
title: "AlwaysR, Módulo III: Estadística en R"
output: learnr::tutorial
runtime: shiny_prerendered
---

```{r setup, include=FALSE}
library(learnr)
library(learnrhash)
library(ggplot2)
knitr::opts_chunk$set(echo = FALSE)
```

# Día 2

No olvides de apretar el boton **Run code** o **Submit answer** para guardar tus respuestas.

## Repaso

### Pregunta 1 

Calcula la varianza de la variable `mpg` de la base de datos `mtcars` para cada categoría de la variable `am`:

```{r section1-1, exercise=TRUE}

```

### Pregunta 2 

Obtenga la tabla de contingencia de las variables `am` y `vs` de la base de datos `mtcars`:

```{r section1-2, exercise=TRUE}

```

### Pregunta 3 

Obten los estadísticos descriptivos más importantes de cada columna de la base de datos `mtcars`:

```{r section1-3, exercise=TRUE}

```

### Pregunta 4 

Obten un scatterplot de las variables `mpg` (eje x) y `drat` (eje y), donde los puntos sean diferenciados por tipo de transmisión (`am`) (usa la base de datos `mtcars`):

```{r load-package-0, warning = FALSE, message=FALSE}
library(ggplot2)
```

```{r section1-4, exercise=TRUE, exercise.setup = 'load-package-0'}

```

## Prueba de hipótesis

### Pregunta 1

Un investigador ha tomado información de la longitud de ala de una especie de ave en un bosque A y en un bosque B. Se han muestreado 100 individuos en el bosque A y 120 individuos en el bosque B. Los vectores `medA` y `medB` son los datos simulados para el bosque A y B, respectivamente. 

Hacer una prueba con las siguientes características: $H_0: \mu_A=\mu_B$ y $H_A: \mu_A\neq \mu_B$, donde $\mu_A$ es la media poblacional en el bosque A y $\mu_B$ es la media poblacional en el bosque B.

```{r create-data-0}
medA = rnorm(n = 100, mean = 60, sd = 10)
medB = rnorm(n = 120, mean = 90, sd = 10)
```

```{r section2-1, exercise=TRUE, exercise.setup = 'create-data-0'}

```

### Pregunta 2

Un investigador ha tomado información de concentración de oxígeno en 50 puntos de muestreo diferentes. El vector `concO2` es el vector simulado con estos datos.

Haz una prueba con las siguientes características: $H_0: \mu\leq 60$ y $H_A: \mu> 60$, donde $\mu$ es la media poblacional de la concentración de oxígeno.

```{r create-data-1}
concO2 = rnorm(n = 50, mean = 40, sd = 2)
```

```{r section2-2, exercise=TRUE, exercise.setup = 'create-data-1'}

```

### Pregunta 3

Un investigador ha tomado información de la presencia/ausencia de un tipo de parásito en 200 individuos de leones marinos diferenciado por sexo (hembra/macho). La tabla `myTab` nos muestra estos datos.

Haz una prueba estadística que evalúe si hay una asociación significativa entre las categorías de sexo y presencia/ausencia del parásito.

```{r create-data-2}
myTab = as.table(rbind(c(70,30), c(50,50)))
dimnames(myTab) = list(parasito = c("Ausencia", "Presencia"),
                   sexo = c("macho","hembra"))
```

```{r section2-3, exercise=TRUE, exercise.setup = 'create-data-2'}

```

### Pregunta 4

Con la base de datos `Anorexia`, hace una prueba de hipótesis por pares para: $H_0: \delta\leq 0$.

Donde: $\delta = \mu_{Prior}-\mu_{Post}$

```{r load-package, warning = FALSE, message=FALSE}
library(PairedData)
data("Anorexia")
```

```{r section2-4, exercise=TRUE, exercise.setup = 'load-package'}

```


## ANOVA

### Pregunta 1

Evalúa si existen diferencias significativas en las medias poblacionales de la variable `mpg` de la base de datos `mtcars` para diferentes tipos de transmisión (columna `am`).

```{r section3-1, exercise=TRUE}

```

### Pregunta 2

Evaluar si el ANOVA de la pregunta anterior cumple con el supuesto de normalidad

```{r section3-2, exercise=TRUE}

```

## Enviar respuestas

Felicidades por terminar este quiz! Por favor, copia el código generado en el Google Forms. El **número de quiz es 2**.

---

```{r context="server"}
learnrhash::encoder_logic()
```


```{r encode, echo=FALSE}
learnrhash::encoder_ui(
  ui_before = div(strong("Copia el código generado en el formulario."), br(), br()),
  ui_after  = learnrhash::iframe_ui(
    src = "https://docs.google.com/forms/d/e/1FAIpQLSdJnJtKh1VK7xQdB5FKscRhn7gxz2R0jxRBLdWvLBHTnk70CA/viewform",
    width="700px", height= "900px"
  )
)
```

