---
title: "AlwaysR, Módulo III: Estadística en R"
output: learnr::tutorial
runtime: shiny_prerendered
---

```{r setup, include=FALSE}
library(learnr)
library(learnrhash)
knitr::opts_chunk$set(echo = FALSE)
```

# Día 5

No olvides de apretar el boton **Run code** o **Submit answer** para guardar tus respuestas.

```{r load-package, warning = FALSE, message=FALSE}
library(ggplot2)
library(datasets)
library(MASS)
library(statmod)
library(mgcv)
library(faraway)
library(ggeffects)
library(nlme)
library(lme4)
library(mlmRev)
library(sjPlot)
```

## Repaso

### Pregunta 1

Implementa un modelo lineal (con efectos fijos y/o aleatorios) con la base `Exam`. La variable respuesta es `normexam` y la variable independiente es `standLRT`. La variable agrupadora es `sex`. Evalúa todas las opciones que se dispone con las instrucciones dadas y encuentra el mejor modelo.

```{r question0, exercise=TRUE, exercise.setup = 'load-package'}

```

### Pregunta 2

Del mejor modelo anterior, grafica la linea ajustada solo para el **efecto fijo**. 

```{r question0a, exercise=TRUE, exercise.setup = 'load-package'}

```

### Pregunta 3

Del mejor modelo anterior, grafica la linea ajustada solo para el **efecto aleatorio**. 

```{r question0b, exercise=TRUE, exercise.setup = 'load-package'}

```


## Modelos lineales generalizados

### Pregunta 1 

Usando la base de datos `warpbreaks`, implementa un modelo lineal generalizado donde `breaks` sea la variable respuesta y `wool`, `tension`, `wool*tension` las variables independientes. Asume una distribución tipo Poisson.

```{r question1, exercise=TRUE, exercise.setup = 'load-package'}

```

### Pregunta 2 

Basado en la pregunta anterior, decide si una familia Poisson es adecuada. Si no es así, debes proponer un nuevo modelo con una familia diferente.

```{r question2, exercise=TRUE, exercise.setup = 'load-package'}

```

### Pregunta 3

Verifica si la distribución asumida es la correcta (para el modelo anterior):

```{r question3, exercise=TRUE, exercise.setup = 'load-package'}

```

## Modelos aditivos generalizados

### Pregunta 1 

Implementa un modelo aditivo generalizado utilizando la base de datos `ozone`, donde la variable respuesta es `O3` y las variables independientes sean `temp` y `ibh` (este último con término de suavizamiento). Encuentra el GCV del modelo.

```{r question4, exercise=TRUE, exercise.setup = 'load-package'}

```

### Pregunta 2

Grafica la variable respuesta en función a las variables independientes ajustadas a partir del modelo anterior.

```{r question5, exercise=TRUE, exercise.setup = 'load-package'}

```

### Pregunta 3

Corre el mismo modelo de la pregunta 1, pero **no** incluyas el suavizamiento para la variable `ibh`. ¿Comó podrías encontrar el mejor modelo entre la pregunta 1 y este modelo? 

```{r question6, exercise=TRUE, exercise.setup = 'load-package'}

```

## Enviar respuestas

Felicidades por terminar este quiz! Por favor, copia el código generado en el Google Forms. El **número de quiz es 5**.

---

```{r context="server"}
learnrhash::encoder_logic()
```


```{r encode, echo=FALSE}
learnrhash::encoder_ui(
  ui_before = div(strong("Copia el código generado en el formulario."), br(), br()),
  ui_after  = learnrhash::iframe_ui(
    src = "https://docs.google.com/forms/d/e/1FAIpQLSdJnJtKh1VK7xQdB5FKscRhn7gxz2R0jxRBLdWvLBHTnk70CA/viewform",
    width="700px", height= "900px"
  )
)
```
