---
title: "AlwaysR, Módulo III: Día 5"
output: learnr::tutorial
runtime: shiny_prerendered
---

```{r setup, include=FALSE}
library(learnr)
knitr::opts_chunk$set(echo = FALSE)
```

## Efectos aleatorios

### Pregunta 1 

Usando la base de datos `iris`, implementa un modelo lineal mixto donde la variable respuesta sea `Petal.Length`, la variable independiente `Sepal.Length`, y `Species` sea la variable con efecto aleatorio solo para la pendiente.

*Nota: Esto no lo podrás responder en este recuadro. Usa RStudio para hacer este ejercicio.*

```{r question1, exercise=TRUE}
data(iris)

```

### Pregunta 2

Basado en el modelo anterior, encuentra qué especie(s) lleva a una pendiente final más grande. Usa la función `plot_model` para hallar esto.

*Nota: Esto no lo podrás responder en este recuadro. Usa RStudio para hacer este ejercicio.*

```{r question2, exercise=TRUE}
data(iris)

```

### Pregunta 3

Responde las siguientes preguntas.

```{r quiz1}
quiz(
  question("Un investigador va a tomar datos de la altura y peso de una especie de cangrejo a tres playas de México. ¿Qué variable puede ser incorporada como un efecto aleatorio en un modelo lineal?",
    answer("Altura de cangrejo"),
    answer("Peso de cangrejo"),
    answer("Playa"),
    answer("Ninguna", correct = TRUE)
  ),
  question("Un investigador va a tomar datos de la concentración de oxígeno y plomo en el ambiente en 20 distritos de la Ciudad de México. Dentro de cada distrito establece 10 puntos de muestreo y en cada uno de estos toma cinco muestras. ¿Qué variable(s) puede ser incorporada como un efecto aleatorio en un modelo lineal?",
    answer("Distrito"),
    answer("Punto de muestreo"),
    answer("Ambas", correct = TRUE)
  )
)
```


## Modelos lineales generalizados

### Pregunta 1 

Usando la base de datos `warpbreaks` de la libraría `datasets`. Implementa un modelo lineal generalizado donde `breaks` sea la variable respuesta y `wool`, `tension`, `wool*tension` las variables independientes. Asume una distribución tipo Poisson.

*Nota: Esto no lo podrás responder en este recuadro. Usa RStudio para hacer este ejercicio.*

```{r question3, exercise=TRUE}

```

### Pregunta 2 

Basado en la pregunta anterior, decide si una familia Poisson es adecuada. Si no es así, propon un nuevo modelo con una familia diferente.

*Nota: Esto no lo podrás responder en este recuadro. Usa RStudio para hacer este ejercicio.*

```{r question4, exercise=TRUE}

```

