---
title: "AlwaysR, Módulo III: Día 1"
output: learnr::tutorial
runtime: shiny_prerendered
---

```{r setup, include=FALSE}
library(learnr)
knitr::opts_chunk$set(echo = FALSE)
```


## Tendencia central

### Pregunta 1 

Muestra las primeras 5 filas de la base de datos `iris`:

```{r question1, exercise=TRUE}

```

### Pregunta 2

Calcula la media de la variable `Sepal.Width`:

```{r question2, exercise=TRUE}

```

### Pregunta 3

Calcula la moda de la variable `Species`:

*Pista: Usa la función* `table`.

```{r question3, exercise=TRUE}

```

### Pregunta 4

Calcula la mediana de la variable `Sepal.Length`:

```{r question4, exercise=TRUE}

```

### Pregunta 5

Responde las siguientes preguntas

```{r quiz1}
quiz(
  question("Que medida de tendencia central es mas apropiada para una variable categorica?",
    answer("media"),
    answer("mediana"),
    answer("moda", correct = TRUE)
  ),
  question("Que medida de tendencia central es mas apropiada cuando tenemos una variable con distribucion no normal?",
    answer("media"),
    answer("mediana", correct = TRUE),
    answer("moda")
  )
)
```


## Dispersión

### Pregunta 1

Calcula la varianza de la variable `Sepal.Length`:

```{r question5, exercise=TRUE}

```

### Pregunta 2

Calcula el coeficiente de variación de la variable `Petal.Length`:

```{r question6, exercise=TRUE}

```

### Pregunta 3

Calcula el rango interquartil de la variable `Sepal.Width`:

```{r question7, exercise=TRUE}

```

### Pregunta 4

Calcula el percentil 14 de la variable `Sepal.Width`:

```{r question8, exercise=TRUE}

```

## Figuras

### Pregunta 1

Has un diagrama de cajas simple de la variable `Sepal.Length`:

```{r question9, exercise=TRUE}

```

### Pregunta 2

Has una curva de densidad simple de la variable `Petal.Length`:

```{r question10, exercise=TRUE}

```

## Probabilidad

### Pregunta 1

Calcula la probabilidad de obtener un valor mayor a 5.5 en la variable `Sepal.Length`:

*Pista: usa la media y desviación estándar de la muestra. Asume una distribución normal.*

```{r question11, exercise=TRUE}

```

### Pregunta 2

Calcula la probabilidad de obtener un valor igual a 8 del vector llamado `newVec`, el cual tiene distribución tipo Poisson:

```{r question12a, echo = FALSE}
set.seed(123)
newVec = rpois(n = 1000, lambda = 10)
```

```{r question12, exercise=TRUE}

```
