---
title: "AlwaysR, Módulo III: Estadística en R"
output: learnr::tutorial
runtime: shiny_prerendered
---

```{r setup, include=FALSE}
library(learnr)
library(learnrhash)
knitr::opts_chunk$set(echo = FALSE)
```

# Día 1

No olvides de apretar el boton **Run code** o **Submit answer** para guardar tus respuestas.

## Tendencia central

### Pregunta 1 

Muestra las primeras 5 filas de la base de datos `iris`:

```{r section1-1, exercise=TRUE}

```

```{r section1-1-hint-1}
head(...)
```

### Pregunta 2

Calcula la media de la variable `Sepal.Width`:

```{r section1-2, exercise=TRUE}

```

### Pregunta 3

Calcula la moda de la variable `Species`:

```{r section1-3, exercise=TRUE}

```

```{r section1-3-hint-1}
table(...)
```

### Pregunta 4

Calcula la mediana de la variable `Sepal.Length`:

```{r section1-4, exercise=TRUE}

```

### Pregunta 5

Hallar la media de la variable `Wind` de la base de datos `airquality` **sin** utilizar la función `mean`:

```{r section1-5, exercise=TRUE}

```

### Pregunta 6

Hallar el estado con mayor tasa de asesinatos (`Murder`) utilizando la base de datos `USArrests`:

```{r section1-6, exercise=TRUE}

```

```{r section1-6-hint-1}
data(USArrests)
which.max(...)
```

### Pregunta 7

Responde las siguientes preguntas

```{r quiz1-1}
quiz(
  question("¿Que medida de tendencia central es mas apropiada para una variable categorica?",
    answer("media"),
    answer("mediana"),
    answer("moda", correct = TRUE)
  ),
  question("Que medida de tendencia central es mas apropiada cuando tenemos una variable con distribucion no normal?",
    answer("media"),
    answer("mediana", correct = TRUE),
    answer("moda")
  )
)
```


## Dispersión

### Pregunta 1

Calcula la varianza de la variable `Sepal.Length`:

```{r section2-1, exercise=TRUE}

```

### Pregunta 2

Calcula el coeficiente de variación de la variable `Petal.Length`:

```{r section2-2, exercise=TRUE}

```

### Pregunta 3

Calcula el rango interquartil de la variable `Sepal.Width`:

```{r section2-3, exercise=TRUE}

```

### Pregunta 4

Calcula el percentil 14 de la variable `Sepal.Width`:

```{r section2-4, exercise=TRUE}

```

## Figuras

### Pregunta 1

Has un diagrama de cajas simple de la variable `Sepal.Length`:

```{r section3-1, exercise=TRUE}

```

### Pregunta 2

Has una curva de densidad simple de la variable `Petal.Length`:

```{r section3-2, exercise=TRUE}

```

## Probabilidad

### Pregunta 1

Calcula la probabilidad de obtener un valor mayor a 5.5 en la variable `Sepal.Length`:

```{r section4-1, exercise=TRUE}

```

```{r section4-1-hint-1}
pnorm(...)
```

### Pregunta 2

Calcula la probabilidad de obtener un valor igual a 70 de la variable `Temp` de la base de datos `airquality`:

```{r section4-2, exercise=TRUE}

```

```{r section4-2-hint-1}
dpois(...)
```

## Enviar respuestas

Felicidades por terminar este quiz! Por favor, copia el código generado en el Google Forms. El **número de quiz es 1**.

---

```{r context="server"}
learnrhash::encoder_logic()
```


```{r encode, echo=FALSE}
learnrhash::encoder_ui(
  ui_before = div(strong("Copia el código generado en el formulario."), br(), br()),
  ui_after  = learnrhash::iframe_ui(
    src = "https://docs.google.com/forms/d/e/1FAIpQLSdJnJtKh1VK7xQdB5FKscRhn7gxz2R0jxRBLdWvLBHTnk70CA/viewform",
    width="700px", height= "900px"
  )
)
```

